臺灣臺中地方法院刑事判決　　　　　　　　　　　　九十一年度訴字第一六Ｏ八號
　　公　訴　人　臺灣臺中地方法院檢察署檢察官
　　被　　　告　甲○○
右列被告因毒品危害防制條例案件，經檢察官提起公訴（九十一年度毒偵字第六三七
號），本院判決如左：
    主  文
甲○○連續施用第一級毒品，處有期徒刑拾月。扣案之注射針筒貳支沒收。
    事  實
一、甲○○曾於民國九十年間，因施用第二級毒品安非他命案件，經本院以九十年度
    毒聲字第七一九號裁定送勒戒處所觀察、勒戒後，認無繼續施用毒品之傾向，由
    臺灣臺中地方法院檢察署檢察官於九十年二月二十七日以九十年度毒偵字第六四
    Ｏ號為不起訴處分。詎甲○○仍不知悛悔警惕，復基於概括之犯意，自九十年十
    二月底某日起至九十一年二月二十二日止，在停放於臺中縣東勢鎮○○路中盛巷
    三之一號住處附近之自用小客車內，以將第一級毒品海洛因混合液體後，以注射
    針筒注射之方式，連續施用第一級毒品海洛因多次，每天施用一至二次。嗣因甲
    ○○之胞兄乙○○報警處理，經警方於九十一年二月二十六日上午十時許，在前
    址查獲甲○○，並扣得其所有供施用第一級毒品海洛因所用之注射針筒二支，因
    而查悉上情。甲○○經臺灣臺中地方法院檢察署檢察官聲請本院以九十一年度毒
    聲字第六三五號裁定送臺灣臺中看守所附設勒戒處所觀察、勒戒後，認有繼續施
    用毒品傾向。
二、案經臺中縣警察局東勢分局報告臺灣臺中地方法院檢察署檢察官偵查起訴。
    理  由
一、右揭事實，迭據被告甲○○於警訊、檢察官偵查及本院審理時坦承不諱，其於為
    警查獲時所採集之尿液，經送臺中縣衛生局及內政部警政署刑事警察局檢驗結果
    ，固呈嗎啡陰性反應，有臺中縣警察局東勢分局委託鑑驗尿液代號與真實姓名對
    照表、臺中縣衛生局檢驗尿水報告書及內政部警政署刑事警察局鑑驗通知書在卷
    可稽。然海洛因經注射入人體後，約百分之八十於二十四小時內自尿中排出，一
    般而言，尿液中能否驗出嗎啡陽性反應與其投與量、投與途徑、採尿時間、個人
    體質及檢驗方法之靈敏度有關，國外曾有文獻報導注射六毫克之海洛因鹽酸鹽，
    其代謝物嗎啡之平均可檢出時限約二十六小時（最低檢出量為300ng/ml），有前
    行政院衛生署藥物食品檢驗局八十一年九月八日藥檢壹字第八一一四八八五號
    函在卷足憑。被告最後一次施用第一級毒品海洛因之時間為九十一年二月二十二
    日，其為警查獲後採尿時間為同年月二十六日，相隔約四日之久，早已逾越第一
    級毒品海洛因於人體代謝後之嗎啡成分，平均可檢出之時限約二十六小時，是前
    開尿液中未能檢出嗎啡陽性反應，乃合理之正常情況。且被告經本院裁定送臺灣
    臺中看守所附設勒戒處所觀察、勒戒，於觀察、勒戒期間，確有毒品戒斷症狀，
    有該所九十一年七月二十三日中所正衛字第Ｚ○○○○○○○○○號函附之有無
    繼續施用毒品傾向評估標準紀錄表附卷可稽，並有被告所有供施用第一級毒品海
    洛因使用之注射針筒二支，扣案可資佐證，堪認被告前開白白為真實，足以採信
    。又被告曾於九十年間因施用第二級毒品安非他命案件，經本院以九十年度毒聲
    字第七一九號裁定送勒戒處所觀察、勒戒後，認無繼續施用毒品之傾向，由臺灣
    臺中地方法院檢察署檢察官於九十年二月二十七日以九十年度毒偵字第六四Ｏ號
    為不起訴處分等情，有前開不起訴處分書、臺灣高等法院被告全國前案紀錄表及
    臺灣臺中地方法院檢察署刑案資料查註紀錄表在卷足憑，其於五年以內再犯毒品
    危害防制條例第十條第一項之施用第一級毒品海洛因罪，經本院以九十一年度毒
    聲字第六三五號裁定送勒戒處所觀察、勒戒後，認有繼續施用毒品傾向，亦有臺
    灣臺中看守所九十一年三月八日中所正總字第Ｚ○○○○○○○○○號函附之有
    繼續施用毒品傾向證明書附卷可參，本案事證明確，被告連續施用第一級毒品海
    洛因之犯行，堪予認定。
二、核被告甲○○所為，係犯毒品危害防制條例第十條第一項之施用第一級毒品海洛
    因罪。其施用前持有第一級毒品海洛因之低度行為，應為施用之高度行為所吸收
    ，不另論罪。被告先後多次施用第一級毒品海洛因之犯行，時間緊接、方法相同
    ，觸犯構成要件相同之罪名，顯係基於概括犯意反覆為之，依刑法第五十六條連
    續犯規定論以一罪，並加重其刑。公訴意旨雖僅就被告於九十一年二月二十二日
    ，施用第一級毒品海洛因一次之犯行提起公訴，未及於事實欄所載其他施用第一
    級毒品海洛因之犯行，然前開未經起訴部分，既與起訴部分，有連續犯裁判上一
    罪關係，為起訴效力所及，本院自應併予審理。爰審酌被告前因施用第二級毒品
    安非他命犯行，甫經觀察、勒戒後，猶故態復萌，再施用第一級毒品海洛因不輟
    ，無視於毒品對於自身健康之戕害及國家對於杜絕毒品犯罪之禁令，惡性非輕，
    然被告犯後尚知悔悟，本之施用毒品者均有相當程度之成癮性及心理依賴性，其
    犯罪心態與一般刑事犯罪之本質並不相同，容應以「病人」之角度為考量，並側
    重適當之醫學治療及心理矯治為宜，且被告經施以長時間之強制戒治，固屬保安
    處分之一種，然既與其所應受之刑罰，同係限制人身自由，揆諸比例原則，量刑
    不宜過重等一切情狀，量處如主文所示之刑，以示懲儆。扣案之注射針筒二支，
    為被告所有供施用第一級毒品海洛因所用之物，業據被告供陳在卷，爰依刑法第
    三十八條第一項第二款規定，宣告沒收。
據上論斷，應依刑事訴訟法第二百九十九條第一項前段，毒品危害防制條例第十條第
一項、第二十條第三項，刑法第十一條前段、第五十六條、第三十八條第一項第二款
，判決如主文。
中      華      民      國    九十一    年      八      月      九      日
                              臺灣臺中地方法院刑事第三庭
                                      法  官  陳  得  利
右正本證明與原本無異。
如不服本判決，應於判決送達後十日內向本院提出上訴狀，上訴於臺灣高等法院臺中
分院（須附繕本）。
                                      書記官
中      華      民      國    九十一    年      八      月      十二    日
附錄本案論罪科刑法條全文︰
毒品危害防制條例第十條
施用第一級毒品者，處六月以上五年以下有期徒刑。
